【裁判字號】    96,訴,340
【裁判日期】    970131
【裁判案由】    毒品危害防制條例
【裁判全文】
臺灣板橋地方法院刑事判決               96年度訴字第340號
公  訴  人  臺灣板橋地方法院檢察署檢察官
被      告  甲○○
上列被告因違反毒品危害防制條例案件，經檢察官提起公訴（95
年度毒偵字第7794號），本院判決如下：
    主  文
甲○○施用第一級毒品，累犯，處有期徒刑捌月，減為有期徒刑
肆月，如易科罰金以新臺幣壹仟元折算壹日。又施用第二級毒品
，累犯，處有期徒刑肆月，如易科罰金以新臺幣壹仟元折算壹日
，減為有期徒刑貳月，如易科罰金以新臺幣壹仟元折算壹日。應
執行有期徒刑伍月，如易科罰金以新臺幣壹仟元折算壹日。
    事  實
一、甲○○前於民國（下同）92年間，因竊盜等案件，經臺灣士
    林地方法院、臺灣臺中地方法院判處有期徒刑6 月、7 月、
    3 月確定，後定其應執行有期徒刑1 年1 月，自93年4 月4
    日起算執行，至94年4 月7 日縮刑執行完畢；又於92年4 月
    間，因施用毒品案件，經臺灣臺中地方法院檢察署檢察官聲
    請臺灣臺中地方法院裁定送觀察勒戒，自92年10月22日起算
    ，已無繼續施用毒品之傾向，於92年11月14日出所，再經臺
    灣臺中地方法院檢察署檢察官於92年11月14日，以92年度毒
    偵緝字第200 號處分不起訴在案，竟仍不知悛悔，復基於施
    用第一級毒品海洛因（下稱海洛因）及第二級毒品安非他命
    （下稱安非他命）之犯意，於其後5 年內之95年11月15日採
    尿前回溯26小時及96小時之某一時段內，在台灣地區某不詳
    地點，再犯以上分別施用海洛因及安非他命各乙次。嗣於95
    年11月14日19時許，經警在台北縣板橋市○○街233 巷2 號
    1 樓「振鑫機車行」內查獲上情（按上開現場另有查獲陳俊
    文、程肯尉、徐偉信、徐榮奇4 人，並扣得均非甲○○所有
    之安非他命5 包、海洛因乙包、分裝袋16只、注射針筒2 支
    、吸食器2 個及玻璃球乙個）。
二、案經台北縣政府警察局海山分局報請臺灣板橋地方法院檢察
    署檢察官偵查起訴。
        理  由
一、訊據被告甲○○固坦承於上開時地遭警查獲，惟矢口否認上
    開犯行，辯稱：伊當天雖有在現場，惟伊並未施用海洛因及
    安非他命，而是同在一間室內其他友人在施用，伊不知為何
    其採尿亦呈嗎啡及安非他命陽性反應。經查：被告於上開時
    地遭警查獲後所採得之尿液，經送請台灣檢驗科技股份有限
    公司鑑定之結果，係呈鴉片類及安非他命陽性類反應，且上
    開採得送驗之尿液乙瓶，經本院當庭採取被告之唾液，經送
    請內政部警政署刑事警察局比對鑑定之結果，二者DNA-STR
    之型別亦確係相符，此有該公司所出具95年11月29日濫用藥
    物尿液檢驗報告及該局96年10月9 日刑醫字第0960145699號
    鑑驗書各乙份，在卷可稽，而上開查獲現場復有扣得上開安
    非他命5 包、海洛因乙包、分裝袋16只、注射針筒2 支、吸
    食器2 個及玻璃球乙個（惟均非被告所有）可憑，足堪認定
    。被告上開所辯，顯係事後卸責之詞，不足採信。又被告前
    於92年4 月間，因施用毒品案件，經臺灣臺中地方法院檢察
    署檢察官聲請臺灣臺中地方法院裁定送觀察勒戒，自92年10
    月22日起算，已無繼續施用毒品之傾向，於92年11月14日出
    所，再經臺灣臺中地方法院檢察署檢察官於92年11月14日，
    以92年度毒偵緝字第200 號處分不起訴在案乙情，業據被告
    於本院審理時供承屬實，並有被告之臺灣高等法院被告前案
    紀錄表乙份可佐，亦堪認定。被告上開再犯施用海洛因及安
    非他命各乙次之犯行均臻明確，應予依法論科。
二、核被告所為，係犯毒品危害防制條例第10條第1 項之施用第
    一級毒品罪及同條第2 項之施用第二級毒品罪。被告持有上
    開海洛因及安非他命之低度行為，分別為其持以施用上開海
    洛因及安非他命之高度行為所吸收，均不另論擬。被告就所
    犯上開2 罪間，其犯意各別，應予分論併罰。又被告前於92
    年間，因竊盜等案件，經臺灣士林地方法院、臺灣臺中地方
    法院判處有期徒刑6 月、7 月、3 月確定，後定其應執行有
    期徒刑1 年1 月，自93年4 月4 日起算執行，至94年4 月7
    日縮刑執行完畢，此有被告之臺灣高等法院被告前案紀錄表
    乙份可佐，其復於5 年內，故意再犯有期徒刑以上之上開2
    罪，為累犯，應依刑法第47條第1 項之規定，均加重其刑。
    爰審酌被告前曾受有期徒刑之執行完畢，復曾因施用毒品案
    件，經法院裁定送觀察、勒戒，已無繼續施用毒品之傾向出
    所，經檢察官處分不起訴在案，竟仍不知悛悔，復於上開時
    地再犯施用海洛因及安非他命各乙次，不僅損及其個人健康
    ，亦嚴重危害社會安全及被告犯罪後之態度等一切情狀，量
    處如主文所示之刑。又中華民國九十六年罪犯減刑條例自96
    年7 月16日起生效施行，被告上開所為，符合該條例第2條
    第1 項第3 款、第7 條、第9 條之規定，爰均減其宣告刑，
    再定其應執行之刑，並均諭知易科罰金之折算標準，以資儆
    懲。
據上論斷，應依刑事訴訟法第299 條第1 項前段，毒品危害防制
條例第10條第1 項、第2 項，刑法第11條前段、第47條第1 項、
第51條第5 款、第41條第1 項前段，中華民國九十六年罪犯減刑
條例第2 條第1 項第3 款、第7 條、第9 條，判決如主文。
本案經檢察官楊展庚到庭執行職務。
中    華    民    國    97    年    1     月    31    日
                刑事第十二庭  審判長法  官  戴嘉清
                                    法  官  陳信旗
                                    法  官  林晏鵬
上列正本證明與原本無異。
如不服本判決，應於判決送達後10日內向本院提出上訴狀（應附
繕本），上訴於臺灣高等法院。
                                    書記官  陳映孜
中    華    民    國    97    年    2     月    1     日
附錄法條：毒品危害防制條例第10條
毒品危害防制條例第10條
施用第一級毒品者，處 6 月以上 5 年以下有期徒刑。
施用第二級毒品者，處 3 年以下有期徒刑。


司法院資訊處製作；財團法人民間司法改革基金會備份。
